【裁判字號】    92,台上,6293
【裁判日期】    921113
【裁判案由】    違反毒品危害防制條例
【裁判全文】
最高法院刑事判決                              九十二年度台上字第六二九三號
    上  訴  人  甲○○
                        （另案在台灣台中監獄執行中）
右上訴人因違反毒品危害防制條例案件，不服台灣高等法院台中分院中華民國九十二
年八月十九日第二審更審判決（九十二年度重上更(三)字第一四五號，起訴案號：台灣
台中地方法院檢察署八十九年度偵字第二三四九號），提起上訴，本院判決如左：
    主  文
上訴駁回。
    理  由
按刑事訴訟法第三百七十七條規定，上訴於第三審法院，非以判決違背法令為理由，
不得為之。是提起第三審上訴，應以原判決違背法令為理由，係屬法定要件。如果上
訴理由狀並未依據卷內訴訟資料，具體指摘原判決不適用何種法則或如何適用不當，
或所指摘原判決違法情事，顯與法律規定得為第三審上訴理由之違法情形，不相適合
時，均應認其上訴為違背法律上之程式，予以駁回。本件原判決認定上訴人甲○○意
圖營利，於民國八十九年二月三日中午十二時許，在臺中縣大里市○○○街一二五巷
五號租住處，以新台幣（下同）十二萬元之價格向綽號「阿信」成年男子者，販入海
洛因三包（淨重二十五‧五七公克，包裝重一‧八七公克）又十二小包（淨重二‧三
七公克，包裝重一‧五七公克），供販賣之用。嗣溫士榮與友人林金龍合資一千元欲
購買第一級毒品海洛因施用。而由溫士榮以行動電話與上訴人聯絡購買第一級毒品海
洛因一千元，約定在臺中縣大里市○○街瑞城國小前交易。上訴人依約駕車前往，而
在交易地點前之臺中縣大里市○○路、成功路口為警臨檢查獲等情。係以上開上訴人
購入第一級毒品海洛因之事實，業據上訴人於偵、審中供承不諱，並有警方分別在上
訴人所駕駛車號Ｓ二｜二二一三號自小客車上及其前開租住處所搜索扣得上開毒品可
證。而上訴人於販入該第一級毒品以電話聯絡欲販售予溫士榮之事實，已據證人溫士
榮、林金龍分別於警詢時、偵查中及原審調查時供證甚詳。而上訴人與溫士榮各使用
之行動電話彼此有通話紀錄，亦有中華電信股份有限公司出具之通話明細清單在卷可
按，足為二人交涉販賣購買毒品海洛因之佐證。扣案上開毒品，經檢驗結果確係海洛
因，其中三包，淨重二十五‧五七公克，包裝重一‧八七公克；另十二小包淨重二‧
三七公克，包裝重一‧五七公克，有法務部調查局第00000000號、0000
0000號鑑定通知書各一紙在卷可憑。上訴人以十二萬元購買之海洛因，可分裝成
一百八十八小包，每小包成本約六百三十八元，遠低其所出售於證人溫士榮之一小包
一千元。況販賣海洛因乃法定本刑死刑或無期徒刑之重罪，苟非圖利，焉有可能無故
購入數量如此龐大之毒品。又豈可能甘冒被處極刑重罪之風險販售於證人溫士榮？是
上訴人販入毒品有牟利意圖，應堪認定。並以上訴人所辯販入之第一級毒品海洛因係
供己吸食之用，且使用之易付卡行動電話亦於被查獲當天向阿信購入，根本不認識溫
士榮、林金龍二人云云，為不可採取，於理由內詳予指駁說明。因而撤銷第一審判決
，適用毒品危害防制條例第四條第一項之規定，論處上訴人販賣第一級毒品（累犯）
罪刑，已詳述其所憑之證據及其認定之理由，從形式上觀察，並無認定事實不憑證據
，或有何採證違背證據法則之違法情形存在。上訴意旨略以：原判決事實認定溫士榮
與林金龍二人各出資五百元向上訴人購買第一級毒品海洛因，於理由內採取林金龍所
供，由其出資九百五十元拿給溫士榮購買毒品之證言，為論處上訴人之犯罪依據之一
，自有證據上理由矛盾之違法。而林金龍之證言及溫士榮與上訴人之通聯紀錄均不足
證明上訴人之犯行，原判決採證違背證據法則。上訴人主張其使用之行動電話於當天
才向阿信者購入，之前之通聯紀錄均非上訴人所為，阿信才是溫士榮購買毒品之對象
。原判決未依上訴人之聲請調查該電話是否始終由上訴人持有使用，自有應調查之證
據未予調查之違法。扣案之行動電話非上訴人專供販賣毒品所用，原判決未依刑法之
規定沒收，卻依毒品危害防制條例之規定為沒收之諭知，自有適用法則不當之違誤等
語。惟查溫士榮與林金龍各出資金額之多寡，原判決於事實欄及理由內之記載雖有不
同，但與原判決認定上訴人意圖營利販入第一級毒品海洛因後，與溫士榮約定以一千
元之代價販賣一小包第一級毒品海洛因之判決本旨不生影響，自不得為上訴第三審之
理由。原判決採取林金龍之證言，及通聯紀錄為認定本件犯罪事實之間接證明，並無
採證違背證據法則之違法情形存在。原判決已敘明上訴人使用之行動電話並非其當天
始購入，而上訴人於警詢時即自承該行動電話是買預付卡，供己聯絡使用，且原判決
既認定上訴人使用之行動電話專供販賣本件毒品之用，則依毒品危害防制條例之規定
諭知沒收，亦無適用法則不當之違法。上訴意旨，並非依據卷內資料具體指摘，徒憑
己見，仍執陳詞，就原判決明白論斷之事項，及原審認事採證職權之行使，任意指摘
，泛言原判決理由不備及有適用法則不當之違法，且為單純事實之爭執，自非適法之
第三審上訴理由。其上訴違背法律上之程式，應予駁回。
據上論結，應依刑事訴訟法第三百九十五條前段，判決如主文。
中      華      民      國    九十二    年     十一     月     十三     日
                              最高法院刑事第六庭
                                  審判長法官  吳  雄  銘
                                        法官  池  啟  明
                                        法官  石  木  欽
                                        法官  郭  毓  洲
                                        法官  吳  三  龍
      右正本證明與原本無異
                                              書  記  官
中      華      民      國    九十二    年     十一     月     十八     日
                                                                       Ａ


司法院資訊處製作；財團法人民間司法改革基金會備份。
